臺灣基隆地方法院民事裁定  
109年度監宣字第184號
聲  請  人  焦立德  

代  理  人  廖偉真律師
相對人即受
監護宣告人  焦許含笑


利害關係人  焦素慧  

上列聲請人聲請監護宣告事件，本院裁定如下：         
    主    文
宣告焦許含笑（女、民國00年00月0日生、身分證統一編號：Z00
0000000號）為受監護宣告之人。
選定焦立德（男、民國00年0月0日生、身分證統一編號：Z00000
0000號）為受監護宣告之人之監護人。
指定焦素慧（女、民國00年0月0日生、身分證統一編號：Z00000
0000號）為會同開具財產清冊之人。
聲請費用新臺幣壹仟元由受監護宣告之人負擔。
    理    由
一、聲請意旨略以：聲請人之母及相對人焦許含笑因腦中風，致
    不能為意思表示或受意思表示，為此聲請對其為監護之宣告
    ，並聲請選任聲請人為監護人及指定利害關係人為焦素慧為
    會同開具財產清冊之人等語。
二、按對於因精神障礙或其他心智缺陷，致不能為意思表示或受
    意思表示，或不能辨識其意思表示之效果者，法院得因本人
    、配偶、四親等內之親屬、最近一年有同居事實之其他親屬
    、檢察官、主管機關或社會福利機構之聲請，為監護之宣告
    ，民法第14條第1項定有明文。次按受監護宣告之人應置監
    護人；法院為監護之宣告時，應依職權就配偶、四親等內之
    親屬、最近一年有同居事實之其他親屬、主管機關、社會福
    利機構或其他適當之人選定一人或數人為監護人，並同時指
    定會同開具財產清冊之人；法院選定監護人時，應依受監護
    宣告之人之最佳利益，優先考量受監護宣告之人之意見，審
    酌一切情狀，並注意下列事項：一受監護宣告之人之身心狀
    態與生活及財產狀況。二受監護宣告之人與其配偶、子女或
    其他共同生活之人間之情感狀況。三監護人之職業、經歷、
    意見及其與受監護宣告之人之利害關係。四法人為監護人時
    ，其事業之種類與內容，法人及其代表人與受監護宣告之人
    之利害關係，民法第1110條、第1111條第1項及第1111條之1
    亦分別定有明文。
三、經查：
  ㈠聲請人主張之前揭事實，業據其提出戶口名簿、病症暨失能
    診斷證明書、出院病歷摘要為證。復經本院囑託長庚醫療財
    團法人基隆長庚紀念醫院就相對人之精神狀態予以鑑定，鑑
    定結果略以：許女（即相對人）71歲時因腦中風並於加護病
    房治療，出院時呈現四肢癱瘓、失語及吞嚥困難之狀態。綜
    合以上所述，許女之過去生活史、疾病史、身體檢查及精神
    狀態檢查結果，認目前許女因「血管性失智症」，致其為意
    思表示、受意思表示和辨識其意思表示效果之能力已達「完
    全不能」之程度等語，有長庚醫療財團法人基隆長庚紀念醫
    院110年2月3日長庚院基字第1100100104號函附精神鑑定報
    告書乙件在卷可按。綜合上情，足認相對人確因心智缺陷，
    已達不能為意思表示或受意思表示之程度。從而，聲請人聲
    請對相對人為監護之宣告，為有理由，應予准許。
  ㈡本院參酌上開鑑定報告、聲請人之主張及本院調查結果，認
    聲請人焦立德為相對人之子，為相對人主責照顧之人，並有
    負擔相對人之養護費用，彼此依附關係親密，故聲請人自適
    宜擔任相對人之監護人；而利害關係人焦素慧為相對人之女
    ，亦為相對人之至親，並有擔任開具財產清冊之人之意願，
    有聲請人提出之同意書在卷可稽。本院審酌上情，認由聲請
    人擔任監護人，應符合受監護宣告之人之最佳利益，爰選定
    聲請人為監護人，並指定焦素慧為會同開具財產清冊之人。
    另監護人焦立德應依據民法第1113條準用同法第1099條第1
    項之規定，對於受監護宣告之人即相對人之財產，會同焦素
    慧於2個月內開具財產清冊，並陳報法院，併此敘明。
四、依家事事件法第164條第2項，裁定如主文。
中　　華　　民　　國　　110 　年　　2 　　月　　19　　日
                   家事法庭     法  官　黃永定  
以上正本係照原本作成。
如對本裁定抗告須於裁定送達後10日內向本院提出抗告狀。
中　　華　　民　　國　　110 　年　　2 　　月　　19　　日
                                書記官　佘筑祐